臺灣桃園地方法院刑事裁定
111年度單禁沒字第647號
聲  請  人  臺灣桃園地方檢察署檢察官
被      告  魏榜首





上列被告因違反毒品危害防制條例案件（111年度毒偵緝字第371
373、374號），經聲請人聲請單獨宣告沒收（111年度聲沒字第5
94號），本院裁定如下：
    主  文
扣案如附表編號1、2所示之物均沒收銷燬。
其餘聲請駁回。
    理  由
一、聲請意旨略以：被告魏榜首前因施用第二級毒品案件，經臺
    灣桃園地方檢察署檢察官以111年度毒偵緝字第371、373、3
    74號簽結在案。而於上開案件中，所扣案如附表所示之毒品
    ，經送檢驗，分別檢出含有第一級毒品海洛因、第二級毒品
    甲基安非他命成分，均係違禁物，爰依毒品危害防制條例第
    18條第1項、刑法第38條第1項、第40條第2項，聲請單獨宣
    告沒收銷燬等語。
二、按違禁物不問屬於犯罪行為人與否，沒收之；違禁物或專科
    沒收之物得單獨宣告沒收；又查獲之第一、二級毒品及專供
    製造或施用第一、二級毒品之器具，不問屬於犯罪行為人與
    否，均沒收銷燬之，刑法第38條第1項、第40條第2項、毒品
    危害防制條例第18條第1項前段分別定有明文。次按依毒品
    危害防制條例第18條第1項規定，得諭知沒收並銷燬之者，
    以查獲之毒品及專供製造或施用毒品之器具為限，固不及於
    毒品之外包裝、吸食器及分裝匙等工具；然若毒品本身已經
    微量附著器具內，無從析離，該器具自應隨同毒品一併沒收
    銷燬（最高法院94年度台上字第6213號判決參照）。
三、經查：
（一）被告前因違反毒品危害防制條例案件，經本院以108年度
      訴字第1225號裁定送勒戒處所觀察、勒戒，認無繼續施用
      毒品之傾向，於民國111年2月24日出所，而被告本件施用
      毒品之時間，均在上開觀察勒戒執行完畢前，經臺灣桃園
      地方檢察署檢察官以111年度毒偵緝字第371、373、374號
      簽結在案，有簽呈及臺灣高等法院被告前案紀錄表附卷可
      查。
（二）被告於上開案件中查扣如附表編號1、2所示之物，經檢出
      第二級毒品甲基安非他命成分，有如附表編號1、2所示之
      濫用藥物檢驗報告、毒品成分鑑定書在卷可稽，足認扣案
      如附表編號1、2所示之物均為第二級毒品甲基安非他命，
      均係違禁物無訛，又盛裝上開第二級毒品之包裝袋共2個
      ，因沾附有該盛裝之毒品而難以完全析離，揆諸前揭說明
      ，均應整體視為查獲之毒品，既屬違禁物，故不問屬於犯
      人與否，均應予宣告沒收銷燬之。從而，聲請人據此聲請
      單獨宣告沒收銷燬，於法有據，應予准許。至鑑驗用罄之
      毒品部分，業已滅失，爰不另宣告沒收銷燬，附此敘明。
（三）另就附表編號3、4所示之物部分，業據被告於警詢及偵查
      中陳稱：該安非他命殘渣袋、海洛因香菸都不是我的，從
      我朋友處不小心拿到的，都放在菸盒內等語（見110年度
      毒偵字第1208號卷第110頁），卷內亦無積極證據顯示如
      附表編號3、4所示之物，為被告所有，且為被告施用毒品
      所剩之物，自無從認定如附表編號3、4所示之物，與被告
      就111年度毒偵緝字第374號案件所施用之第二級毒品犯行
      有何關聯。從而，扣案如附表編號3、4所示之物究為何人
      所有？是否係另案他人持有、施用之重要證據？尚屬未明
      ，且依卷附事證實難認定為被告施用後所剩餘之毒品，自
      無從認其持有該等毒品之行為與其所為施用第二級毒品之
      犯行具高、低度行為之吸收關係，而得逕對該毒品單獨宣
      告沒收銷燬，是上開物品當應由檢察官另為調查後再依法
      處置，始屬妥適。從而，聲請人就扣案如附表編號3、4所
      示之物聲請沒收銷燬，自非有理，應予駁回。
四、依刑事訴訟法第220條、第455條之36第2項、第1項，毒品危
    害防制條例第18條第1項前段，刑法第11條、第40條第2項，
    裁定如主文。
中　　華　　民　　國　　111 　年　　8 　　月　  11　　日
                  刑事第七庭  法　官　陳昭仁
以上正本證明與原本無異。
如不服本裁定，應於裁定送達後5 日內向本院提出抗告狀。
　　　　　　　　　　　　　　　書記官　洪郁筑
中　　華　　民　　國　　111 　年　　8 　　月　　12　　日




附表：　　　　　
編號 扣案物外觀      數     量    成 分 偵查案號 備註  1 透明結晶 1包（含袋毛重1.72公克，因鑑驗取用0.0030公克） 第二級毒品甲基安非他命 111年度毒偵緝字第371號 1.台灣檢驗科技股份有限公司107年3月31日濫用藥物檢驗報告（見107年度毒偵字第2085號卷第67頁） 2.桃園市政府警察局刑事警察大隊扣押物品清單（見107年度毒偵字第2085號卷第66頁）  2 白色或透明晶體 1包（毛重0.6399公克，淨重0.2332公克，驗餘量0.2310公克） 第二級毒品甲基安非他命 111年度毒偵緝字第373號 1.臺北榮民總醫院110年5月4日北榮毒鑑字第C0000000號毒品成分鑑定書（見110年度毒偵字第3002號卷第133頁） 2.桃園市政府警察局中壢分局扣押物品清單（見110年度毒偵字第3002號卷第131頁）  3 殘渣袋 1個（毛重0.2202公克） 第二級毒品甲基安非他命 111年度毒偵緝字第374號 1.臺北榮民總醫院110年2月26日北榮毒鑑字第C0000000號毒品成分鑑定書（見110年度毒偵字第1208號卷第139頁） 2.桃園市政府警察局中壢分局扣押物品清單（見110年度毒偵字第1208號卷第135頁）  4 香菸 1支（毛重1.1240公克，淨重0.5992公克，驗餘量0.4824公克） 第一級毒品海洛因、第二級毒品甲基安非他命 111年度毒偵緝字第374號 1.臺北榮民總醫院110年2月26日北榮毒鑑字第C0000000號毒品成分鑑定書（見110年度毒偵字第1208號卷第139頁） 2.桃園市政府警察局中壢分局扣押物品清單（見110年度毒偵字第1208號卷第135頁）